# 请教关于子公司进入清算期，期末合并报表的问题

提问人：hjay1985 时间：2018-02-06 14:53:14
背景：本年度集团下属子公司中，一家子公司于 17 年 11 月 1 日进入清算期， 17 年 12 月完成税务清算，剩余资产已进行了分配，期末是否无需纳入合并范围，另外 17 年 1 月至 10 月经营期的利润表是否需要并入合并利润表。 求教各位

回答人：chenyiwei
如果该子公司期末资产负债表的所有资产、负债项目均为零，则期末资产负债表不纳入合并报表范围，但利润表和现金流量表仍需纳入，而且纳入的期限不仅限于经营期，还包括清算期（非破产清算）。